臺灣士林地方法院裁定
110年度湖秩字第64號
移送機關    臺北市政府警察局南港分局
被移送人    李昊  



上列被移送人因違反社會秩序維護法案件，經移送機關以民國11
0年12月9日北市警南分刑字第1103011895號移送書移送審理，本
裁定如下：
    主  文
李昊不罰。
    事實理由
一、移送意旨略以：被移送人李昊於民國110年11月21日16時10
    分許，至呂佳珍位於臺北市○○區○○○路0段000巷0弄0號3號住
    處（下稱系爭房屋）樓下門口，無故按門鈴約30秒至1分鐘
    ，並大聲咆嘯，致使呂佳珍遭受滋擾，而妨害安寧秩序甚鉅
    ，因認李昊涉有違反社會秩序維護法第68條第2款藉端滋擾
    住戶之行為。
二、按法院受理違反社會秩序維護法案件，除本法有規定者外，
    準用刑事訴訟法之規定，社會秩序維護法第92條定有明文。
    又犯罪事實應依證據認定之，無證據不得認定犯罪事實，刑
    事訴訟法第154條第2項亦有明定。次按社會秩序維護法之立
    法目的在於維護公共秩序、確保社會安寧，是以行為人之行
    為必須確已達妨害公共秩序、擾亂社會安寧之程度，方得以
    違反社會秩序維護法罰之；又同法第68條第2款規定所謂之
    「藉端滋擾」場所者，係指行為人有滋擾場所之本意，以言
    語、行動等方式，假藉顯在之事端擴大發揮，踰越該事端在
    一般社會大眾觀念中所容許之合理範圍，以遂其妨害公共秩
    序、擾亂社會安寧之潛在目的，致所擾及場所之安寧秩序致
    難以維持或回復者而言。
三、移送意旨認李昊於前揭時地藉端滋擾，無非以呂佳珍於警詢
    之筆錄為其論據。李昊則於警詢辯稱其因與呂佳珍有金錢上
    之糾紛，當時情緒有點激動，確實有點大聲等語。經查，依
    呂佳珍警詢稱李昊前為其老闆，其與李昊有金錢糾紛，其在
    GOOGLE評論上將該糾紛披露並給予1顆星評價，故李昊到場
    找其理論，李昊按了門鈴約30秒到1分鐘，其下樓與李昊理
    論，李昊聲音很大聲等語，可知事件經過為李昊至呂佳珍系
    爭房屋樓下按門鈴，欲找呂佳珍理論，待呂佳珍下樓後，李
    昊與呂佳珍理論過程很大聲，呂佳珍遂報請員警到場處理。
    上開過程中，李昊按門鈴應僅只有呂佳珍及其家人聽見，系
    爭房屋周遭之住戶並未因此受到滋擾，至於呂佳珍本人居住
    安寧雖短暫受到李昊按門鈴之干擾，然既李昊之目的確係基
    於上開事由要找呂佳珍，其行為尚難認係「藉端滋擾」呂佳
    珍之住處安寧。至於呂佳珍下樓後，李昊雖不否認其理論聲
    量很大，然而本件並無其他住戶表示因李昊之理論聲量過大
    而受到干擾，則李昊單純之對呂佳珍講話，其是否影響該處
    附近住戶之安寧秩序，即非無疑。又縱使呂佳珍認為李昊音
    量很大，但李昊與呂佳珍兩人既因特定事項進行對話，且在
    公共場所為之，則其以大聲講話為言論表達方式，固令呂佳
    珍感到不愉快，但仍與藉端滋擾呂佳珍之居住安寧有別。從
    而，依移送機關之證據，不能認李昊確有違反社會秩序維護
    法第68條第2款藉端滋擾之行為，揆諸首揭說明，自應諭知
    不罰。
四、依社會秩序維護法第45條第2項，裁定如主文。
中　　華　　民　　國　　110 　年　　12　　月　　22　　日
                  內湖簡易庭  法　官　林銘宏
以上正本證明與原本無異。　　　　　　　　　
如不服本裁定，得於裁定書送達之翌日起5 日內，以書狀敘述理
由，向本庭提出抗告。
中　　華　　民　　國　　110 　年　　12　　月　　22　　日
                              書記官  許秋莉